臺灣桃園地方法院民事裁定
111年度勞執字第16號
聲  請  人  賴彥彰  


聲  請  人  吳翰品  

            陳奕昀  
            謝秉庭  

            劉詩濤  

            郭亭瑋  


相  對  人  詠旭資訊科技股份有限公司


法定代理人  陳明聖  


上列當事人間聲請裁定准予強制執行事件，本院裁定如下：
    主  文
新北市政府於民國一百一十一年四月七日勞資爭議調解紀錄，調
解方案，關於相對人同意分別給付如附表「應給付聲請人金額」
欄所示金額予聲請人部分，准予強制執行。
聲請程序費用新臺幣壹仟元由相對人負擔。 
    理  由
一、按勞資爭議經調解成立或仲裁者，依其內容當事人一方負私
    法上給付之義務，而不履行其義務時，他方當事人得向該管
    法院聲請裁定強制執行並暫免繳裁判費；有下列各款情形之
    一者，法院應駁回其強制執行裁定之聲請：「（一）調解內
    容或仲裁判斷，係使勞資爭議當事人為法律上所禁止之行為
    。（二）調解內容或仲裁判斷，與爭議標的顯屬無關或性質
    不適於強制執行。（三）依其他法律不得為強制執行。」，
    勞資爭議處理法第59條第1 項前段、第60條分別定有明文。
二、聲請意旨略以：兩造間之勞資爭議事件於民國111 年4月7日
    經新北市政府調解成立，相對人同意依調解方案所載，分別
    給付聲請人賴彥彰、吳翰品、陳奕昀、謝秉庭、劉詩濤、郭
    亭瑋所積欠之工資等，即給付上開聲請人各新臺幣（下同）
    127,821元、64,125元、39,306元、74,470元、121,317元、
    113,698元，並分二期匯入員工薪資帳戶內，第一期於111年
    4月25日分別匯入67,000元、34,000元、20,000元、40,000
    元、61,000元、60,000元；第二期於111年5月16日分別匯入
    60,821元、30,125元、19,306元、34,470元、61,317元、53
    ,698元。詎料，相對人僅給付第一期部分款項，即給付聲請
    人賴彥彰22,334元、吳翰品11,340元、陳奕昀6,667元、謝
    秉庭13,335元、劉詩濤21,000元、郭亭瑋20,000元，其餘金
    額迄今均未給付，而尚欠聲請人賴彥彰105,487元、吳翰品5
    2,785元、陳奕昀32,639元、謝秉庭61,135元、劉詩濤100,3
    17元、郭亭瑋93,608元，即如附表所載「應給付聲請人金額
    」欄之金額。爰依法就相對人未履行部分，聲請本院裁定准
    予強制執行。
三、經查，聲請人之上開主張，業據其提出111 年4月7日之新北
    市政府勞資爭議調解紀錄、聲請人之銀行薪資帳戶明細為證
    ，並有新北市政府勞動局111 年6月30日新北勞資字第11111
    99287號函檢附兩造間勞資爭議案件（案件編號：86457）之
    調解記錄及其相關資料等件到院供參，堪認屬實。又本件調
    解方案核無法定不應准許強制執行之情形，聲請人聲請本院
    裁定就相對人尚積欠聲請人賴彥彰105,487元、吳翰品52,78
    5元、陳奕昀32,639元、謝秉庭61,135元、劉詩濤100,317元
    、郭亭瑋93,608元，即如附表所載「應給付聲請人金額」欄
    之未給付部分得為強制執行，於法有據，應予准許。
四、本件係因財產權關係為聲請，其標的之金額為10萬元以上未
    滿100 萬元，按非訟事件法第13條第2 款規定，應徵收費用
    1,000 元，依首揭規定聲請人雖暫免繳納，惟依法應由關係
    人負擔費用者，法院裁定命關係人負擔時，應一併確定其數
    額，乃裁定如主文第2 項所示。
五、爰依勞資爭議處理法第59條第1 項前段，非訟事件法第21條
    第2 項、第24條第1 項規定，裁定如主文。 
中　　華　　民　　國　　111 　年　　7 　　月　　20　　日
                  民事勞動法庭    法　官　姚葦嵐
以上正本係照原本作成
如對本裁定抗告，應於收受裁定正本送達後10日內向本院提出抗
告狀，並繳納抗告裁判費新臺幣1,000 元。
中　　華　　民　　國　　111 　年　　7 　　月　　21　　日
                                  書記官　賴昱廷　　　　　　　　　
　　　　　　　　　
　　　　　　　　　
　　　　　　　　　
　　　　　　　　　
　　　　　　　　　
附表：（新臺幣）
編 號 聲請人姓名 應給付聲請人金額   1   賴彥彰    105,487元   2   吳翰品     52,785元   3   陳奕昀     32,639元   4   謝秉庭     61,135元   5   劉詩濤    100,317元   6   郭亭瑋     93,608元